【裁判字號】    98,交聲,4423
【裁判日期】    981230
【裁判案由】    交管條例聲異
【裁判全文】
臺灣板橋地方法院交通事件裁定        98年度交聲字第4423號
原處分機關  交通部公路總局臺北區監理所板橋監理站
異  議  人  甲○○
即受處分人
上列異議人即受處分人因違反道路交通管理處罰條例案件，對於
交通部公路總局臺北區監理所板橋監理站98年11月23日所為之處
分（原處分案號：板監裁字第裁41-C00000000號），聲明異議，
本院裁定如下：
    主  文
異議駁回。
    理  由
一、本件異議意旨略以：異議人即受處分人甲○○為警方舉發於
    民國98年10月19日23時5 分許，騎乘車號FVK-557 號重型機
    車，行經臺北縣板橋市○○路○ 段553 巷2 號前之時，有將
    布料裝載於腳踏板處及座位上，而以趴姿之方式危險駕駛，
    然伊當時係因客戶急需布料，所以才外出工作，如有違規也
    是超載，且伊係靠右行駛，行駛速度緩慢，並無在道路上高
    速行駛及其他危險駕駛之行為，爰為此具狀聲明異議，請求
    撤銷原處分云云。
二、按機器腳踏車不得在道路上蛇行，或僅以後輪著地或以其他
    危險方式駕車；機器腳踏車附載物品之時，貨物必須穩妥，
    物品應捆紮牢固，堆放平穩，道路交通安全規則第99條第3
    項、第88條第1 項第7 款定有明文；又按汽車（含機器腳踏
    車）駕駛人，駕駛汽車有在道路上蛇行，或以其他危險方式
    駕車者，處新臺幣（下同）6 千元以上2 萬4 千元以下罰鍰
    ，並當場禁止其駕駛；汽車駕駛人違反上述規定者，應接受
    道路交通安全講習，並記違規點數3 點，道路交通管理處罰
    條例第43條第1 項第1 款、第4 項前段、第63條第1 項第3
    款分別定有明文。經查：
（一）本件異議人甲○○確有於98年10月19日23時5 分許，騎乘
      車號FVK-557 號重型機車，行經臺北縣板橋市○○路○ 段
      553 巷2 號前之時，將其用透明塑膠袋包裝之布料2 大包
      ，分別直放及橫放裝載於該機車腳踏板處及座位上，致使
      其駕駛時雙腳無法正常放置於腳踏板上，且因機車前座位
      亦附載上開布料，異議人只能乘坐於後座車尾處，雙腳伸
      直騰空，並以趴姿方式駕車一情，除業據異議人於交通違
      規案件陳述書及聲明異議狀所是認之外，並有現場舉發照
      片3 張、臺北縣政府警察局海山分局98年11月18日北縣警
      海交裁字第0980047591號函及舉發違反道路交通管理事件
      通知單附卷可資佐證，足堪認定與事實相符，核先敘明。
（二）至異議人雖一再辯稱：伊當時係靠右行駛，行駛速度緩慢
      ，並無在道路上高速行駛及其他危險駕駛之行為云云。惟
      按駕駛人騎乘機車之時，應將雙手平順握於機車把手上以
      控制行車方向及車速，身體則應端正平穩坐於機車坐墊上
      ，同時雙腳應置放於機車前方腳踏板，或機車兩側突出供
      腳踏之橫桿處，如此始能維持身體及車輛平衡，並能適時
      於車輛因故停止之際，立即利用雙腳著地支撐車輛，以免
      機車傾倒，是以騎乘機車之時，駕駛人不依上開方式駕駛
      ，將導致車輛無法平衡而向左側或右側傾倒，甚至於因車
      輛失去支撐而傾倒於路面上，已然影響駕駛人本身及道路
      上其他車輛及用路人之安全自明，查異議人確有於上開時
      地騎乘機車之時，將布料裝載於腳踏板處及座位上，其本
      身則乘坐於後座車尾處，雙腳伸直騰空，並以趴姿之方式
      騎乘機車，業如前述，則揆諸前揭說明，應屬於以危險方
      式駕車之行為，是異議人上開所辯，尚不足採為其有利之
      認定。準此，則原處分機關依據上述規定，對異議人處以
      1萬2千元之罰鍰，並施以道路安全講習，同時記違規點數
      3點，要無任何違誤之處，是以本件異議為無理由，應予
      駁回。
三、據上論斷，應依道路交通案件處理辦法第19條，裁定如主文
    。
中    華    民    國    98    年    12    月    30    日
                             交通法庭
                               法  官  楊仲農
上列正本證明與原本無異。
如對本裁定不服，應於送達後5日內，向本院提出抗告狀（應抄
附繕本）。
                               書記官  陳香君
中    華    民    國    98    年    12    月    31    日


司法院資訊處製作；財團法人民間司法改革基金會備份。
